Minutes et répertoires du notaire Jacques I CHARLES, janvier 1624 - 27 avril 1630 (étude XVIII)
Archives nationales
- Minutes de Jacques I CHARLES, 5 avril 1590 - 14 avril 1652; MC/ET/XVIII/227 - MC/ET/XVIII/261
  - Minutes. 1627, janvier - juin, janvier - juin 1627; MC/ET/XVIII/240; registre
    - Contrat d'apprentissage pour 3 ans au profit de Martin Suzirer, âgé de 24 ans, fils de feu Michel Suzirer, archer à Falaise, entre Julien Aumont, maître peintre, demeurant au faubourg Saint-Honoré, et Pierre Julliart, maître tondeur de grandes forces, demeurant à Saint-Marcel. Il sera logé, nourri, chauffé et éclairé par son maître. À la suite: - 1627, 27 février.- Désistement du contrat., 29 janvier 1627; MC/ET/XVIII/240
      Documents du Minutier central concernant les peintres, sculpteurs et graveurs au XVIIe siècle (1600-1650), par Marie-Antoinette Fleury et Martine Constans, tome II [études XI à XX, 2445 actes], Paris, Archives nationales, 2010, notice n°25 (instrument de recherche imprimé dématérialisé, certaines notices sont plus détaillées dans la version intégrale accessible en ligne par la rubrique 'Autres instruments de recherche', voir contexte dans le Plan d’orientation général - Notaires de Paris, guides thématiques du Minutier).
    - Transport par Renaud Julliot, marchand boulanger, demeurant au faubourg Saint-Victor, à Pierre Maubon, maître fondeur, demeurant à Saint-Marcel, de tout le droit qui lui appartient, soit le quart de la grosse cloche faite par Maubon pour la paroisse Saint-Nicolas-du-Chardonnet, qui est déposée en la maison de M. de Villoutreys, conseiller du roi au parlement, moyennant que Maubon sera tenu de restituer la petite cloche qui 'est entrée dans ladite grosse cloche', et outre moyennant 90 livres versées comptant par Maubon., 23 février 1627; MC/ET/XVIII/240
      Documents du Minutier central concernant l'histoire de la musique (1600-1650), par Madeleine Jurgens, tome II [études XI à XX, 1900 actes], Paris, Archives nationales, 1974, p. 851 (instrument de recherche imprimé dématérialisé, certaines notices sont plus détaillées dans la version intégrale accessible en ligne par la rubrique 'Autres instruments de recherche', voir contexte dans le Plan d’orientation général - Notaires de Paris, guides thématiques du Minutier).
    - Mise en apprentissage par Philippe Goudin, marchand orfèvre, demeurant rue des Arcis, de sa pupille Marie Chabanceau de la Barre, âgée de douze ans, fille de Germain Chabanceau de la Barre, organiste de Saint-Jacques-de-la-Boucherie, et de Françoise Lagneau, en présence de Catherine Gruays, marraine de l'enfant, pour quatre ans avec Marie Potet, lingère, travaillant pour le Palais, qui a promis à l'enfant de lui enseigner son métier, de la nourrir et loger, moyennant 18 livres., 10 mars 1627; MC/ET/XVIII/240
      Documents du Minutier central concernant l'histoire de la musique (1600-1650), par Madeleine Jurgens, tome II [études XI à XX, 1900 actes], Paris, Archives nationales, 1974, p. 709 (instrument de recherche imprimé dématérialisé, certaines notices sont plus détaillées dans la version intégrale accessible en ligne par la rubrique 'Autres instruments de recherche', voir contexte dans le Plan d’orientation général - Notaires de Paris, guides thématiques du Minutier).
    - Cession par Thomas Lenoir, et Pierre Adam, marchands boulangers, demeurant au faubourg Saint-Victor, à Pierre Maubon, maître fondeur, demeurant à Saint-Marcel, des droits leur appartenant, soit un quart pour chacun d'eux en la grosse cloche faite par Maubon, pour Saint-Nicolas-du-Chardonnet, actuellement en la possession de M. de Villoutreys, conseiller au parlement, moyennant restitution de la petite cloche et moyennant 180 livres., 19 mars 1627; MC/ET/XVIII/240
    - Vente par Claude Bourcier, peintre ordinaire du roi, demeurant rue Vieille-du-Temple, à Laurent Guyot, peintre et valet de chambre ordinaire du roi, et sa femme, Jeanne Dumée, de la moitié d'une maison à Melun, rue et paroisse Saint- Aspais, à l'enseigne du Miroir, héritée de leur mère, Jeanne Mezay, veuve en dernières noces de Guillaume Du Mayée [sic, pour Dumée], peintre et valet de chambre du roi, moyennant 600 l. et les cens et rentes., 21 mars 1627; MC/ET/XVIII/240
      Documents du Minutier central concernant les peintres, sculpteurs et graveurs au XVIIe siècle (1600-1650), par Marie-Antoinette Fleury et Martine Constans, tome II [études XI à XX, 2445 actes], Paris, Archives nationales, 2010, notice n°353 (instrument de recherche imprimé dématérialisé, certaines notices sont plus détaillées dans la version intégrale accessible en ligne par la rubrique 'Autres instruments de recherche', voir contexte dans le Plan d’orientation général - Notaires de Paris, guides thématiques du Minutier).
    - Accord entre Lambert Lore, maître à danser des filles de la reine, ayant les droits de Jean Lore, son père, époux de défunte Gillette Ozanne, veuve de Lambert Maignan, maître fripier, d'une part, et les marguilliers de Saint-Étienne-du-Mont, d'autre part, aux termes duquel une somme de 100 livres est baillée pour que soit célébrée à perpétuité, le jour de la Saint-Lambert, une messe haute de requiem à Saint-Étienne-de-Mont., 16 avril 1627; MC/ET/XVIII/240
      Documents du Minutier central concernant l'histoire de la musique (1600-1650), par Madeleine Jurgens, tome II [études XI à XX, 1900 actes], Paris, Archives nationales, 1974, p. 301 (instrument de recherche imprimé dématérialisé, certaines notices sont plus détaillées dans la version intégrale accessible en ligne par la rubrique 'Autres instruments de recherche', voir contexte dans le Plan d’orientation général - Notaires de Paris, guides thématiques du Minutier).
  - Minutes. 1627, juillet - décembre, juillet - décembre 1627; MC/ET/XVIII/241; registre
    - Mise en apprentissage par Pierre Maubon de sa fille Denise, pour deux ans, chez Marie Cordon, femme de Jean Fouquet, maîtresse 'tailleuse', demeurant rue Mouffetard, qui promet d'enseigner à la jeune fille son métier, de la nourrir et de la loger, moyennant 78 livres., 9 septembre 1627; MC/ET/XVIII/241
    - TESTAMENT OLOGRAPHE § Dépôt du TESTAMENT OLOGRAPHE de Catherine BRULÉ, fille majeure, demeurant rue Saint-Jacques, 7 octobre 1627; MC/ET/XVIII/241
      testament; Brulé, Catherine
    - Bail pour 6 ans par Boniface Butaye, maître peintre, et sa femme, Louise Heutte, en leur nom et celui de Charles Gamart, charron, par René Jeusselin, maître ès arts de l'université de Paris, et sa femme, Marie Gamart, à Pierre Toulzar, paveur, et sa femme, Marguerite Berthrand, demeurant rue de Bretagne, d'une grande maison sur le fossé entre les portes Saint-Victor et Saint-Bernard, avec cour, jardin et cinq jeux de boules, puits, privés et communs, au loyer annuel de 240 l. À la suite: - 1627, 13 décembre.- Ratification par Gamart. En marge: - 1628, 14 janvier.- Autorisation de couvrir un jeu de boules., 10 novembre 1627; MC/ET/XVIII/241
      Documents du Minutier central concernant les peintres, sculpteurs et graveurs au XVIIe siècle (1600-1650), par Marie-Antoinette Fleury et Martine Constans, tome II [études XI à XX, 2445 actes], Paris, Archives nationales, 2010, notice n°424 (instrument de recherche imprimé dématérialisé, certaines notices sont plus détaillées dans la version intégrale accessible en ligne par la rubrique 'Autres instruments de recherche', voir contexte dans le Plan d’orientation général - Notaires de Paris, guides thématiques du Minutier).
    - Bail pour 3 ans par Louis Hényn, marchand, demeurant rue Pavée, paroisse Saint-Sauveur, à Julien de La Coutre, maître peintre sur le territoire de Sainte-Geneviève-du- Mont, demeurant au faubourg Saint-Marcel, d'une maison, cour et jardin Grande-Rue-Mouffetard, au loyer annuel de 60 l., 18 novembre 1627; MC/ET/XVIII/241
      Documents du Minutier central concernant les peintres, sculpteurs et graveurs au XVIIe siècle (1600-1650), par Marie-Antoinette Fleury et Martine Constans, tome II [études XI à XX, 2445 actes], Paris, Archives nationales, 2010, notice n°1186 (instrument de recherche imprimé dématérialisé, certaines notices sont plus détaillées dans la version intégrale accessible en ligne par la rubrique 'Autres instruments de recherche', voir contexte dans le Plan d’orientation général - Notaires de Paris, guides thématiques du Minutier).
    - Quittance par Thomas Lenoir et Pierre Adam, marchands boulangers, demeurant au faubourg Saint-Victor, à Pierre Maubon, maître fondeur de cloches, demeurant rue de Lourcine, de la somme de 180 livres à eux due, à cause de la cloche de Saint-Nicolas-du-Chardonnet., 30 novembre 1627; MC/ET/XVIII/241
    - Transport par Pierre Maubon, maître fondeur de cloches, demeurant rue de Lourcine, à Renaud Julliot, maître boulanger, demeurant au faubourg Saint-Victor, et à Pierre Tardif, marchand de vins, demeurant rue de Lourcine, de la somme de 337 livres à lui due par Pierre Coton, écuyer, gentilhomme ordinaire de la chambre du roi, à cause de la cloche de Saint-Nicolas-du-Chardonnet., 1er décembre 1627; MC/ET/XVIII/241
    - Quittance par Étienne de Vigny, marchand de vins, bourgeois de Paris, demeurant au faubourg Saint-Victor, à Pierre Maubon, maître fondeur de cloches, demeurant à Saint-Marcel, de la somme de 120 livres à laquelle pouvait monter le droit qu'il pouvait avoir au quart d'une cloche qui avait été fondue pour l'église Saint-Nicolas-du-Chardonnet et qui aurait été déposée par la suite., 2 décembre 1627; MC/ET/XVIII/241
      Documents du Minutier central concernant l'histoire de la musique (1600-1650), par Madeleine Jurgens, tome II [études XI à XX, 1900 actes], Paris, Archives nationales, 1974, p. 853 (instrument de recherche imprimé dématérialisé, certaines notices sont plus détaillées dans la version intégrale accessible en ligne par la rubrique 'Autres instruments de recherche', voir contexte dans le Plan d’orientation général - Notaires de Paris, guides thématiques du Minutier).
    - Compte entre Guillaume Mahieu, maître fondeur de cloches, demeurant rue de la Vannerie, d'une part, Pierre Maubon et Jean Delaistre, maîtres fondeurs de cloches, demeurant rue de Lourcine, d'autre part, au sujet du payement de la somme de 800 livres en laquelle Maubon s'était obligé envers Mahieu et de celle de 936 livres 5 sols en laquelle Delaistre a été condamné envers Mahieu., 2 décembre 1627; MC/ET/XVIII/241
    - Quittance par Pierre Maubon à Jean Charles, notaire au Châtelet, de la somme de 940 livres à ce dernier remise par Pierre Le Juge, marchand boucher, marguillier de l'église Saint-Étienne-du-Mont, sur la somme de 1.114 livres, montant de la vente d'une cloche., 6 décembre 1627; MC/ET/XVIII/241
  - Minutes. 1628, janvier - juin, janvier - juin 1628; MC/ET/XVIII/242; registre
    - LEROY (Judes) maître tordeur demeurant au fbg Saint-Victor § Bail à Judes LEROY de la maison dans laquelle il demeure, appelée 'L'IMAGE Notre-Dame', par Pierre MENIER, maître imprimeur, demeurant sur la porte Saint-Victor, pour 5 ans et 100 ltz de loyer annuel., 1er janvier 1628; MC/ET/XVIII/242; 1
      bail; Leroy, Judes
    - DELAVIGNE (Aubin) marchand de vins, demeurant Gde rue Mouffetard, à la 'Fleur de lys' § Bail à Aubin DELAVIGNE de la maison dans laquelle il demeure, par Mathieu TURPIN, maître maçon demeurant Grande rue Mouffetard, pour 3 ans et 300 lts de loyer annuel., 4 janvier 1628; MC/ET/XVIII/242; XX
      bail; Delavigne, Aubin
    - FERET (Cornille) maître paumier demeurant au jeu de pame de 'l'Ecce Homo' sur le fossé Saint-Marcel § Mise par Cornille FERET en apprentissage de Nicolas CHERIN, son neveu, avec Gabriel FERET, maître paumier, demeurant au jeu de paume de 'La lune' rue du roi de Sicile, pour 3 ans et sans débours de part ni d'autre, 5 janvier 1628; MC/ET/XVIII/242; XVII
      contrat d'apprentissage; Feret, Cornille
    - GAUGUIN (François de) Sieur de Château Gaillard, demeurant à La Ferre. § Constitution par François de GAUGUIN et par Marie de VILLENEUVE, sa femme, à Jean BOCQUILLARD, principal du Collège de Laon, y demeurant, de 200 ltz de rente au capital de 3.200 ltz., 6 janvier 1628; MC/ET/XVIII/242; VII
      constitution de rente; Gauguin, François de
    - MEURON (Mathieu) cocher, demeurant sur le quai de la Tournelle § Contrat de mariage entre Mathieu MEURON et Madeleine DOMINO, fille de Claude DOMINO, potier d'étain et Marguerite COUTURE, sa femme, 10 janvier 1628; MC/ET/XVIII/242; XXIII
      contrat de mariage; Meuron, Mathieu
    - CHAUDIÈRE (Regnault) marchand libraire demeurant rue Saint-Jacques § Transport par Regnault CHAUDIÈRE à Martin LIGER, prêtre, curé de Courtalin, diocèse de Chartres, de 20 l.ts. de rente annuelle et perpétuelle, 10 janvier 1628; MC/ET/XVIII/242; XXXI
      transport de droits; Chaudière, Renaud
    - DUMONCEAU (Christophe) avocat en Parlement, demeurant rue du Mont Sainte-Geneviève § Bail par Christophe DUMONCEAU à Jean DAVID, maître paumier, demeurant au jeu de paume 'MONPLAISIR', de deux maisons et du jeu de paume de 'Monplaisir', sur le fossé des portes Saint-Jacques Saint Marcel, cour et jardin y atten/t/, pour 5 ans et moyennant un loyer de 525 ltz., 13 janvier 1628; MC/ET/XVIII/242; XLI
      bail; Dumonceau, Christophe
    - TURPIN (Mathieu) maître maçon et voyer de la terre Saint-Marcel, demeurant rue Mouffetard § Vente par. .. et par Jeanne LEFEBVRE, sa femme, de plusieurs maisons sises à Saint-Marcel, à Aubrin DELAVIGNE, marchand de vins, demeurant rue Mouffetard, pour la somme de 5 000 ltz -, 17 janvier 1628; MC/ET/XVIII/242; LXXV
      acte de vente; Turpin, Mathieu
    - DUPUY Philippe (+) marchand à Clermont et Marie de CAY, sa veuve. § Résiliation du bail de Saint-Remy-L'Abbaye consenti à Philippe DUPUY par le cardinal François de LA ROCHEFOUCAULT, 20 janvier 1628; MC/ET/XVIII/242; IIII/XX/I
      bail
    - BRIDOU (Antoine) Campagnon imprimeur demeurant rue des Carmes § Contrat de mariage entre Antoine BRIDOU et Julienne MOYNOT, veuve de Charles MACÉ, demeurant rue des Carmes, 22 janvier 1628; MC/ET/XVIII/242; IIII/XX/XVII
      contrat de mariage; Bridou, Antoine
    - BOISSEAU (Henry) maître chapelier demeurant rue Mouffetard § Contrat de mariage entre Henry BOISSEAU et Isabel CHARLES, demeurant à Meulan., 22 janvier 1628; MC/ET/XVIII/242; IIII/XX/XV
      contrat de mariage; Boisseau, Henri
    - CADOT (Charles) marchand potier d'étain, demeurant sous les piliers des Halles § Quittance par. .. d'une somme de 100 ltz à Pierre CADOT, greffier de la justice temporelle de Sainte-Geneviève -, 23 janvier 1628; MC/ET/XVIII/242; C
      quittance; Cadot, Charles
    - DUMONCEAU (Christophe) avocat en parlement § Marché entre Christophe DUMONCEAU et Claude DUFAY, maçon, demeurant rue des Gravilliers, pour des ouvrages de maçonnerie à effectuer au jeu de Paume 'Monplaisir' moyennant la somme de 150 ltz., 24 janvier 1628; MC/ET/XVIII/242; CI
      marché; Dumonceau, Christophe
    - DESPINAY (Thimoléon) Seigneur de Saint-Luc, châtelain de Gaillefontaine et Beaufaulx, baron de Cauteloup, chevalier des ordres du roi, conseiller en ses conseils, Maréchal de France, lieutenant general pour S.M. au gouvernement de Guyenne, demeurant dans son hôtel rue des Francs-Bourgeois § Constitution par Thimoléon DESPINAY de 400 lts de rente au principal de 6400 lts, à Michel LE TELLIER, sieur de CHAVILLE,, conseiller du roi en son Grand conseil, demeurant rue de Bièvre, agissant comme procureur de Guy CHAUVELIN., 24 janvier 1628; MC/ET/XVIII/242; CXVII
      constitution de rente; Despinay, Thimoléon
    - HOBBERLING (Olivier) serviteur domestique de Claude Reverand, marchand de salines, demeurant sous les piliers des Halles. § Contrat de mariage entre Olivier HOBBERLING et Claude BARNEL, veuve de Bertin DUROTEL, étalier-boucher, demeurant rue du Paon., 24 janvier 1628; MC/ET/XVIII/242; CXXVII
      contrat de mariage; Hobberling, Olivier
    - Marché pour la fonte des cloches de Saint-Étienne-du-Mont par Jean Jacques., 27 janvier 1628; MC/ET/XVIII/242
      Marché entre les marguiliers de l'église Saint-Étienne-du-Mont et Jean Jacques, maître fondeur, demeurant au Mont Sainte-Geneviève, pour la fourniture et la pose de 6 cloches en ladite église, moyennant la somme de 1500 livres.
      Extrait du contenu:
      Fut present en sa personne Jean Jacques, maistre fondeur à Paris et entrepreneur de toutes sortes de cloches et aultres instrumens, demourant à Paris ou mont et carrefour Saincte-Geneviefve, lequel de son bon gré et bonne volonté, sans aucune contraincte, si comme il disoict, recongnut, confessé et confesse avoir promis et promect à Monsieur Maistre Michel Ferrand, sieur de Beaufort, conseiller du roy en sa cour de parlement, noble homme Maistre Jehan de Loynes, sieur de Berceaux, conseiller du roy, receveur et paieur des gaiges et droictz de Messieurs des comptes à Paris honnorables hommes Francoys Presdescigle, marchant drappier, bourgeois, de Paris, tous à present marguilliers de l'eglise, oeuvre et fabricque Sainct-Estienne-au-Mont de Paris, à ce presens et acceptans pour ladicte eglise, oeuvre et fabricque, de faire et parfaire bien et deuement au dire d'ouvriers et gens à ce congnoissans, les ouvraiges et choses qui ensuivent, scavoir de fondre six cloches tant grosses que petites, chacune garnie de leurs pailliez et boiste de mestail, qui lui sera fourny par lesdictz sieurs marguilliers. La premiere desquelles cloches aura quatre piedz neuf poulces et demy de diametre, du poidz de cinq mil, et ce pour servir de timbre à l'orloge, pour icelluy monter et poser par ledict Jehan Jacques et ses gens à ses fraiz et despens dedans le gros dosme de la tour de ladicte eglise.
      . Item, faire les cinq aultres cloches d'ung bon accord, bonne armonie bien resonnantes sur le ton et bien accordante avec la grosse cloche estant de present au clocher d'icelle eglise, qui servira de seconde cloche, et laquelle il sera tenu faire dessendre, retourner et remonter de hunes, demyes roues et ferrures neufves comme les autres, et icelle cloche faire remonter en ladicte tour. Et quant à la premiere et grosse cloche qu'il convient faire de neuf, elle aura de dyamettre quatre piedz huict poulces, du pois de cinq mil ou environ; la troisiesme cloche aura trois piedz neuf poulces et demy, du pois de deux mil cinq cens ou environ; la quatriesme cloche aura troys piedz six poulces, et demy du poids de deux mil ou environ; la cinquiesme cloche aura troys pieds deux poulces ung quart de poulce du poids de seize cens ou environ, et la sixiesme et derniere desdictes cloches aura deux pieds dix poulces et demy de diametre et du poids de unze cens; toutes lesquelles cloches n'auront non plus de haulteur que de diamectre y comprins les ances.
      Et pour ce faire fourniront lesdictz sieurs marguilliers audict Jacques de telle quantitté de metail qu'il conviendra outre celluy des cloches de ladicte eglise, lesquelles il dessendra de ladicte tour et cloché et les fera rompre et transporter avec le metail qui est à present au trezor et charniers de ladicte eglise au lieu où ladicte fonte ce fera, le tout à ses fraiz et despens. Lequel metail il recevera par poids et s'en chargera pour rendre pareil poids ausdictz sieurs marguilliers tant en cloches, reste de metail pur, nect sans escume ny deschet quelconque ou leur paier en argent ce qui s'en deffauldra et desduire sur le pris du present marché, portant ledict Jacques seul toute la perte et deschet qui ce pourra trouver en ladicte fonte. Et pour ce faire (...)
      Informations concernant le classement et la cotation du document:
      Voir une description plus complète de l'acte sur l'instrument de recherche imprimé en ligne (rubrique 'Autres instruments de recherche').
      Documents du Minutier central concernant l'histoire de la musique (1600-1650), par Madeleine Jurgens, tome II [études XI à XX, 1900 actes], Paris, Archives nationales, 1974, p. 835 (instrument de recherche imprimé dématérialisé, certaines notices sont plus détaillées dans la version intégrale accessible en ligne par la rubrique 'Autres instruments de recherche', voir contexte dans le Plan d’orientation général - Notaires de Paris, guides thématiques du Minutier).
      Autres dépouillement(s):
      Fichier dit 'général' XVIIe-XVIIIe siècles.
    - SAINT-MARTIN (Louis de) maître chapelier demeurant rue Mouffetard § Bail à Louis de SAINT-MARTIN par Pierre GOGUELIN, maître charpentier à Saint-Marcel, Etienne POULET, aussi maître charpentier à Saint-Marcel, et Aubin HUCQUEVILLE, beaux-frères à cause de leurs femmes BURLUGAY, d'une maison leur appartenant en indivis, moyennant un loyer de 100 ltz, 27 janvier 1628; MC/ET/XVIII/242; CXL
      bail; Saint-Martin, Louis de
    - TAILLEUR de PIERRE DUMAZY (Martin) demeurant à Saint-Victor § Marché de travaux de maçonnerie avec 2 compagnons maçons -, 28 janvier 1628; MC/ET/XVIII/242; fol. CXLI
      marché; Dumazy, Martin
    - DUMAZY (Martin) tailleur de pierre demeurant rue Saint-Victor § Marché entre .. Eloy LEBRUN, demeurant rue Saint-Denis, et François DESVOIS, demeurant rue du Vieux bourg, compagnons maçons, pour des ouvrages à Villevrard, à raison de 35 s. la toise d'ouvrage., 28 janvier 1628; MC/ET/XVIII/242; CXLI
    - MORET (Jean) maître chandelier en suif demeurant rue Saint-Victor § Contrat de mariage entre Jean MORET et Marie GAMARD, 30 janvier 1628; MC/ET/XVIII/242; CXLV
      contrat de mariage; Moret, Jean
    - DEVILLE (Michelle) veuve d'Alexandre GOYER, archer des gardes du corps du roi, demeurant place Maubert § Dépôt du testament de Michelle DEVILLE, 31 janvier 1628; MC/ET/XVIII/242; CLII
      testament; Deville, Michelle
    - PIRET (Nicolle) veuve de Charles MACET, jardinier, demeurant rue Saint-Jacques § Contrat de mariage entre Nicolle PIRET et Lambert GUILLEMOT, marchand boucher, 2 février 1628; MC/ET/XVIII/242; CLVII
      contrat de mariage; Piret, Nicolle
    - MOREAU (Louis) porteur de blé à l'Ecole et Halles de Paris demeurant rue des Vertus § Dépôt du testament de Louis MOREAU, 4 février 1628; MC/ET/XVIII/242; CLXXIII
      testament; Moreau, Louis
    - DUMONCEAU (Christophe) avocat en parlement § Marché entre Christophe DUMONCEAU et Guillaume FONTAINE, maître charpentier demeurant rue des Tournelles, pour des travaux de charpenterie à exécuter au jeu de paume 'Monplaisir', moyennant le paiement par Christophe DUMONCEAU de 200 ltz., 5 février 1628; MC/ET/XVIII/242; CLXI
    - FAYÉ (Jean) Voyer Général de la haute justice temporelle de l'A. Sainte-Geneviève-du-Mont. § Cession par Jean FAYÉ de son office, à Jean THIERRY, maître maçon, demeurant rue Saint-Victor, moyennant 300 lts, 5 février 1628; MC/ET/XVIII/242; C/L/VIII
      Fayé, Jean
    - COLLET (Jeanne) veuve de Pierre LEROUX, camp/n/ maçon, demeurant rue de Versailles § Contrat de mariage entre Jeanne COLLET et Charles VIDET, demeurant rue Saint-Victor, marchand mercier. Signature au contrat de mariage par Nicolas LEROUX maître tourneur en bois, 6 février 1628; MC/ET/XVIII/242; CIIII/XX/V
      contrat de mariage; Collet, Jeanne
    - CHARPENTIER (Madeleine) veuve de Pierre TUPIGNE, boulanger, demeurant rue Neuve-des-Boulangers § Contrat de mariage entre Madeleine CHARPENTIER et Jean OUDAN, veuf d'Annette BOILEAU, boulanger, demeurant rue Neuve-des-Boulangers., 6 février 1628; MC/ET/XVIII/242; CLXXV
      contrat de mariage; Charpentier, Madeleine
    - GODART (Jeanne) demeurant rue Perdue, veuve de Jean LETAVERNIER, maître menuisier § Quittance par Jeanne GODART d'une somme de 1426 l., 12 s. 6 d., à Jean BAUDELOT, Commissaire Examinateur au Châtelet., 8 février 1628; MC/ET/XVIII/242; II/C/V
      quittance; Godart, Jeanne
    - DESMONTS (Marguerite) veuve de Henry FOURMY, maître garnisseur fourbisseur, demeurant place Maubert § Bail par Marguerite DESMONTS à Constant CAMBERT, maître fourbisseur demeurant rue Galande d'une maison rue Galande, pour 3 ans et un loger de 450 lts, 9 février 1628; MC/ET/XVIII/242; II/C/IX
      bail; Desmonts, Marguerite